臺灣橋頭地方法院民事判決　　　　　　110年度橋簡字第708號
原　　　告　林招來　

被　　　告　許慈芬　
上列當事人間請求給付票款事件，本院於民國110 年10月15日言
詞辯論終結，判決如下：
    主      文
原告之訴駁回。
訴訟費用新臺幣貳仟肆佰參拾元由原告負擔。
    事實及理由
一、原告主張：原告執有被告簽發，發票日民國86年5 月1 日、
    票據號碼100334號、票面金額新臺幣( 下同) 225,000 元之
    本票1 紙( 下稱系爭本票) ，屢經原告於105 年8 月、107
    年5 月間向被告催討，被告均置之不理，為此依票據法律關
    係提起本件訴訟。聲明：被告應給付原告225,000 元。
二、被告則以：原告於86年間是我的老闆，系爭本票是原告要我
    開的，事實上我並無欠原告錢。且系爭本票未載到期日，應
    視為見票即付之本票，自發票日起算3 年，票據時效應於89
    年4 月30日屆滿，被告自得拒絕給付票款等語，資為抗辯。
    聲明：原告之訴駁回。
三、得心證之理由：
（一）按票據上之權利，對匯票承兌人及本票發票人，自到期日
      起算；見票即付之本票，自發票日起算；三年間不行使，
      因時效而消滅。對支票發票人自發票日起算，一年間不行
      使，因時效而消滅；本票未載到期日者，視為見票即付，
      票據法第22條第1 項、第120 條第2 項分別定有明文。又
      時效完成後，債務人得拒絕給付，民法第144 條第1 項亦
      規定甚明。
（二）經查，原告主張之前揭事實，固據提出系爭本票為證。然
      系爭本票之發票日為86年5 月1 日，且未載到期日，依前
      開規定，原告自應於發票日起3 年內即89年4 月30日前向
      系爭本票發票人提示付款。詎原告遲於108 年1 月14日始
      向臺灣臺南地方法院聲請本票裁定，並經被告提起確認本
      票債權不存在訴訟，經臺灣臺南地方法院以108 年度南簡
      字第409 號判決，確認原告執有系爭本票之本票債權請求
      權不存在確定，此據本院調取上開卷宗核閱無訛。則原告
      顯已逾3 年時效期間始行使系爭本票之票據權利，其權利
      已因時效完成而受障礙，且被告已為時效完成之抗辯，其
      自得拒絕給付系爭本票票款。從而，原告依票據法律關係
      ，請求被告給付票款225,000 元，洵非有據，應予駁回。
四、本件事證已臻明確，兩造其餘攻擊防禦方法及證據，經核與
    判決結果不生影響，爰不一一論述，附此敘明。
五、訴訟費用負擔之依據：民事訴訟法第78條。
中    華    民    國  110     年    10    月    29    日
                  橋頭簡易庭  法      官  薛博仁
以上正本係照原本作成。
如不服本判決，應於送達後20日內，向本院提出上訴狀並表明上
訴理由，如於本判決宣示後送達前提起上訴者，應於判決送達後
20日內補提上訴理由書（須附繕本）。
                            書  記  官  林國龍
中    華    民    國  110     年    10    月    29    日